# 请教陈版主一个关于划拨土地入账的问题

提问人：2829093 时间：2022-04-18 23:28:26
陈版主好，请教一下土地划拨入账的问题
我们是国有独资企业，原政府将土地无偿划拨，该土地未缴纳土地出让金，按评估的公允价值入了无形资产。现政府改为出让地，公司补缴了土地出让金，此时是该按出让金额入账，还是按原土地的公允价值入账？谢谢陈版主

回答人：chenyiwei
应当按照出让金入账，并冲回此前根据划拨地评估值确认的无形资产账面价值和对应权益。